【裁判字號】    95,訴,43
【裁判日期】    950925
【裁判案由】    違反槍砲彈藥刀械管制條例
【裁判全文】
臺灣新竹地方法院刑事判決                95年度訴字第43號
公  訴  人  臺灣新竹地方法院檢察署檢察官
被      告  甲○○
選任辯護人  李尚澤律師
被      告  乙○○
                    號3樓
選任辯護人  蘇明淵律師
            謝孟儒律師
上列被告等因違反槍砲彈藥刀械管制條例案件，經檢察官提起公
訴(94年度偵字第4579號)，本院判決如下：
    主  文
乙○○未經許可，製造可發射子彈具有殺傷力之改造手槍，處有
期徒刑陸年陸月，併科罰金新臺幣拾捌萬元，罰金如易服勞役，
以新臺幣壹仟元折算壹日。扣案如附表編號6至9、11、15至22
所示之物均沒收。
甲○○未經許可，持有可發射子彈具有殺傷力之改造手槍，處有
期徒刑肆年陸月，併科罰金新臺幣拾伍萬元，罰金如易服勞役，
以新臺幣壹仟元折算壹日。扣案如附表編號1、2、3、5所示之改
造手槍肆支、附表編號11、13具有傷力之子彈伍顆均沒收。
    事  實
一、甲○○明知具有殺傷力之槍砲及彈藥係槍砲彈藥刀械管制條
    例管制之物品，未經許可，不得持有，竟基於持有可發射子
    彈具有殺傷力之改造手槍、子彈之犯意，於民國94年1、2月
    間某日，在桃園縣中壢市○○路○○道路旁，向綽號「道明
    」之不詳姓名之人購買，可發射子彈具有殺傷力之改造手槍
    4支 (附表編號1、2、3、5)及具殺傷力之制式子彈5顆、土
    造子彈6顆 (如附表編號12、13)，放在其所駕駛之車號7W-3
    638號賓士牌汽車內，未經許可持有可發射子彈具殺傷力之
    改造手槍及具殺傷力之子彈。
二、乙○○明知具有殺傷力之槍砲及彈藥係槍砲彈藥刀械管制條
    例管制之物品，未經許可，不得製造、持有，竟基於製造發
    射子彈具殺傷力之改造手槍、子彈之犯意，因其曾於民國92
    、93年間，在不詳之道具店購買尚未具殺傷力之仿BERETTA
    廠M9型、仿BERETTA廠84型等半自動手槍製造之金屬玩具手
    槍各1支、仿WALTHER廠PPK/S型半自動手槍製造之金屬玩具
    手槍共2支、彈殼、彈頭、改造槍管等物，自94年8 月上旬
    某日起，在新竹市○○街106巷對面甲○○所有貨櫃屋內，
    利用乙○○所有如附表所示編號20至22之工具及甲○○所有
    如附表所示編號26至46之工具，將前揭金屬玩具手槍、玩具
    子彈、彈殼、彈頭等物，以換裝土造金屬槍管、土造金屬滑
    套、土造金屬槍機、土造金屬撞針之方法，製成可發射子彈
    具有殺傷力之手槍；以組裝彈殼、彈頭及換裝火藥、底火之
    方法，製成具有殺傷力之子彈，同時製造改造手槍及子彈。
    嗣於94年8月18日下午3時30分許，為警於在上址貨櫃屋內及
    被告甲○○所駕駛之前述汽車中查獲如附表所示已製造完成
    具有殺傷力之手槍成品、子彈成品、制式子彈、已著手製造
    但尚未製造完成之手槍半成品、子彈半成品及未具有殺傷力
    之手槍、子彈，另查扣如附表所示之鑽床、電鑽、鑽頭、老
    虎鉗、固定式老虎鉗、砂輪機、活動扳手、斜口鉗、尖嘴鉗
    、千分尺、角尺、銼刀、鐵鎚等工具。
三、案經新竹市警察局移送臺灣新竹地方法院檢察署檢察官偵查
    起訴。
    理    由
一、訊據被告甲○○對於前開時地，向他人購買具有可發射子彈
    ，具殺傷力之槍枝、具殺傷力子彈，未經許可持有該槍枝及
    子彈之行為均坦承不諱，且被告甲○○所持有之前開槍枝及
    子彈，經送內政部警政署刑事警察局鑑定結果如下：
(一)、附表編號1(槍枝管制編號0000000000)，認係由仿BERETTA
      廠M9型半自動手槍製造之金屬玩具手槍換裝土造金屬槍管
      而成之改造手槍，機械性能良好，可擊發適用之子彈，認
      具殺傷力。
(二)、附表編號2(槍枝管制編號0000000000)，認係由仿GLOCK廠
      17型廠M9型半自動手槍製造之金屬玩具手槍換裝土造金屬
      槍管和土造金屬滑套而成之改造手槍，機械性能良好，可
      擊發適用之子彈，認具殺傷力。
(三)、附表編號3(槍枝管制編號0000000000)，認係由仿BERETTA
      廠84型半自動手槍製造之金屬玩具手槍換裝土造金屬槍管
      、土造金屬滑套、土造金屬槍機、土造金屬撞針而成之改
      造，機械性能良好，可擊發適用之子彈，認具殺傷力。
(四)、附表編號5(槍枝管制編號0000000000)，認係由仿COLT廠
      1908CALIBER25型半自動手槍製造之金屬玩具手槍換裝土
      造金屬槍管而成之改造手槍，機械性能良好，可擊發適用
      之子彈，認具殺傷力。
(五)、附表編號12制式子彈部分，扣案6顆，認5顆具殺傷力 (
      試射擊發2顆)，附表編號13土造子彈部分原扣案67顆，認
      僅6顆有殺傷力 (原起訴書誤載為10顆)( 鑑定試射4顆)。
      有內政部警政署刑事警察局94年8月19日刑鑑字第0940126
      738號槍彈鑑定書在卷可稽 (94年偵字第4579號偵查卷第
      110頁至第120頁)。
      事證明確，被告甲○○前述未經許可，持有具殺傷力槍枝
      、子彈犯行，洵勘認定。
二、至被告乙○○製造槍枝及子彈部分，被告乙○○辯稱其僅在
    遭查獲前2年曾改造槍枝1次，其後即無製造槍彈之行為，惟
    查：
(一)、被告蘇家所持有之如附表所示如附表編號6、8、9所示槍
      枝及編號15所示改造子彈，經送內政部警政署刑事警察局
      鑑定結果如下：
   1.附表編號6(槍枝管制編號0000000000)，認係由仿BERETTA
     廠M9型半自動手槍製造之金屬玩具手槍換裝土造金屬槍管
     、土造金屬槍機、土造金屬撞針而成之改造手槍，機械性
     能良好，可擊發適用之子彈，認具殺傷力。
   2.附表編號8(槍枝管制編號0000000000)，認係WALTHER廠PPK
     /S型半自動手槍製造之金屬玩具手槍換裝土造金屬槍管而
     成之改造手槍，機械性能良好，可擊發適用之子彈，認具
     殺傷力。
   3.附表編號9(槍枝管制編號0000000000)，認係仿WALTHER廠
     PPK/S型半自動手槍製造之金屬玩具手槍換裝土造金屬槍管
     而成之改造手槍，機械性能良好，可擊發適用之子彈，認
     具殺傷力。
   4.改造子彈2顆部分，認均係直徑8.00mm土造金屬彈頭之土地
     子彈，經採樣壹顆試射，可擊發，認具殺傷力。
     有內政部警政署刑事警察局前述鑑定書在卷可稽。
(二)、附表所示之被告乙○○所有槍枝、子彈、工具、原料，係
      分別在被告乙○○所在被告甲○○所有之貨櫃屋內遭查獲
      之事實，有該扣案物品可參，且被告乙○○及甲○○所有
      ，於前開時地遭查獲之如附表所示之鑽床、電鑽、鑽頭、
      砂輪機、銼刀、老虎鉗、鈄嘴鉗、尖鉗、千分尺、角尺、
      活動扳手、鋸片、鐵鎚及木鎚等物品，經本院送內政部警
      政署刑事警察局鑑定結果，認於改造槍時，有適當之時機
      ，自可援用該類工具，有該局95年4月13日刑鑑字第09500
      40557號函附本院卷可參。
(三)、而被告乙○○於前開時地遭警查獲時，在警訊中即供稱：
      「我是在二年前開始改造槍械，槍枝是我在自己到道具店
      買的，工具是我到五金行買的，改造槍械技術是我自己摸
      索學來的。」 (前偵查卷第14頁背面)，在偵查中檢察官
      訊問時亦為相同供述，就改造之方式復供稱：「子彈部分
      是我以電鑽磨銅條，再買進道具子彈裝填，再買裝潢用的
      喜得釘拆開取其火藥，再裝填火藥。槍枝部分我買道具槍
      研究，我將槍枝拆開，先測試撞擊力量，再買玩具槍口徑
      相同鐵管回來，用車床鑽通，再裝回槍枝。」 (同前偵查
      卷第89頁)，並使用鑽床鑽管的洞，使用沙輪機磨鐵管，
      扣案之老虎鉗是用夾小零件，挫刀、鈄口鉗、尖嘴鉗是用
      來磨小零件，被告乙○○在本院審理時復稱附表編號7、8
      所示之槍枝係其在遭查獲2年前所改造，另附表編9、10之
      槍枝係其所購買，直至遭查獲前1至2星期，始到遭查獲之
      被告甲○○所有貨櫃屋內 (參見本院審判筆錄)。
(四)、被告乙○○遭查獲時，子彈及部分改造工具置於貨櫃屋內
      桌上，其所有之改造槍枝放在沙發上及沙發棉被上，有遭
      查獲時之照片12張在卷可稽 (偵查卷第第44頁至第49頁)
      。
    綜合前述證據，被告乙○○在偵查中所供述關於製造具殺傷
    力之槍枝及子彈之情節與其遭查獲時所扣案之製造工具相符
    ，其在偵查中所供述製造槍枝及子彈之情節，應可採信；且
    附表編號6、8、9所示被告乙○○所有之具有殺傷力改造槍
    枝及附表編號15所示具殺傷力之改造子彈，既係放置在改造
    工具之旁，該槍枝及子彈顯係被告乙○○以前述方式所製造
    ，而被告乙○○既在遭查獲前1、2星期前才使用被告甲○○
    所有之貨櫃屋，其製造之時間應是在其開始使用該貨櫃屋後
    ，被告乙○○辯稱其僅在遭查獲前二年有一次改造槍枝行為
    ，應為避重就輕之詞，自無可採。
    事證明確，被告乙○○於前開時地製造可發射子彈具有殺傷
    力之槍枝及子彈之犯洵堪認定。
三、按以玩具槍改造並具殺傷力之改造槍枝，係屬槍砲彈藥刀械
    管制條例第8條所稱之其他可發射子彈具有殺傷力槍枝。被
    告甲○○係犯前開條例第8條第4項之未經許可持有可發射子
    彈具殺傷力之改造槍枝罪、同條例第12條第4項未經許可，
    持有具有殺傷力之子彈罪；被告乙○○未經許可，製造附表
    所示可發射子彈，具有殺傷力之改造槍枝之行為，係犯前開
    條例第8條第1項之製造槍枝罪；其未經許可，製造附表編號
    15所示具有殺傷力之子彈2顆，係犯同條例第12條第1項之製
    造子彈罪。被告乙○○製造槍枝、子彈後之持有低度行為，
    應為製造槍枝、子彈之高度行為所吸收，均不另論罪。查製
    造行為本具有持續反覆為之，被告於上開時、地之製造行為
    ，雖持續反覆之製造，在法理上應評價為一個行為，再被告
    乙○○同時有製造槍、彈，製造地點亦在同一處所，並使用
    相同之工具，被告在同一時地之各舉動而製造槍彈，製造槍
    彈之各舉動亦應評價為同一製造行為。公訴人認被告乙○○
    該部分之行為，應構成連續犯，顯有誤會。被告乙○○以一
    行為，同時製造上開改造之槍枝、子彈、被告甲○○以一行
    為，同時持有前開具有殺傷力之改造槍枝及具殺傷力之子彈
    ，均係一行為同時觸犯前開二罪名之想像競合犯，應各依刑
    法第55條規定，從一重以製造槍枝罪、持有改造槍枝罪處斷
    。
四、刑法第42條規定之罰金易服勞役折算標準，已於95年7月1日
    起公布施行，易服勞役折算標準已提高為以新台幣1,000 元
    、2,000元或3,000元折算1日，比較新舊法規定，新法較有
    利於被告，自應適用新法諭知易服勞役之折算標準。爰審酌
    被告甲○○持有具殺傷力之改造槍枝達4枝、具殺傷力之制
    式子彈及土造子彈共11顆，犯罪後坦承犯行，但對社會治安
    形成重大潛在危害；被告乙○○製造具殺傷力之槍枝數量為
    3枝，子彈2顆，犯罪後在偵查中承認部分犯行，在審判中否
    認犯行，亦對社會治安形成重大潛在危害，同時參酌被告等
    犯罪之動機、目的、手段等一切情狀，分別量處如主文所示
    之刑，並就罰金部分，諭知易服勞役之折算標準，以資懲儆
    。
五、扣案如附表所示編號1、2、3、5、6、8、9改造手槍7支，附
    表編號12所示制式子彈2顆 (扣案5顆，鑑定時試射2顆)、編
    號13改造子彈2顆 (扣案6顆有殺傷力，鑑定試射4顆)、編號
    15改造子彈1顆 (扣案2顆，鑑定時試射1顆)經鑑定認均具有
    殺傷力，均屬違禁物，不問屬於犯人與否，應依刑法第38
    條第1項第1款規定宣告沒收。至另被告乙○○所有附表編號
    7無殺傷力之改造手槍1支、編號11改造玩具手槍半成品1支
    、編號16改造手槍子彈半成品3個、編號17彈殼155顆、編號
    18彈頭34顆、編號19改造槍管23支、編號20砂輪機2台、銼
    刀16支、編號21鑽頭15支，均係告乙○○所有，供製造槍枝
    及子彈使用之物，業據被告乙○○在偵查中供明在卷，依刑
    法第38條第1項第2款予以宣告沒收。至具殺傷力經試射之子
    彈，因經試射，彈藥部分已因擊發而燃燒殆盡，其餘部分亦
    裂解為彈頭及彈殼，已不具子彈外型及功能之廢棄物；另附
    表所示被告甲○○所有無殺傷力之子彈及其他改造工具，因
    非屬犯人所有，故不予宣告沒收，附此敘明。
六、不另為無罪諭知部分：公訴意旨另認被告乙○○自遭查獲前
    2年即92年間起即開始製造可發射子彈具殺傷力之槍枝及子
    彈；被告甲○○自92年間某日起，即與被告乙○○基於犯意
    聯絡，行為分擔共同製造具殺傷力之槍枝及子彈等語。
(一)、經查被告乙○○製造具殺傷力之槍枝及子彈之時間，應係
      自遭查獲前約2週前，如前所述，就92年間至該時間被告
      乙○○之製造槍枝及子彈之行為，並無證據可資證明，此
      部分之行為與被告乙○○前開經論罪科刑部分，係屬實質
      上一行為，就該部分爰不另為無罪之諭知。
(二)、就被告甲○○製造具殺傷力之槍枝及子彈犯行部分，檢察
      官認被告甲○○涉有此部分之犯行，主要是以被告乙○○
      之指述及如附表所示之扣案改造工具部分係被告甲○○所
      有為據，惟查：
    1.訊據被告甲○○自遭查獲時起即否認有參與被告乙○○製
      造具殺傷力之槍枝及子彈之行為，並辯稱不知道被告乙○
      ○之製造槍枝及子彈行為。
    2.被告乙○○在遭警查獲時，在警訊中雖供稱被告甲○○有
      改造槍械枝之行為，並稱：「我有看過甲○○在貨櫃屋內
      改造槍械，將道具槍拆卸下，換上改造好的槍管及零件。
      是於94年8月12日在貨櫃看到的」 (偵查卷第15頁)惟查偵
      查中檢察官訊問時並未明白說明，被告甲○○如何製造槍
      枝及子彈，或參與被告乙○○製造槍彈之犯行，另被告乙
      ○○在本院審理時復結證稱他只看到被告甲○○將槍枝拆
      開，再組裝回原狀，復又改稱有看過被告甲○○更換槍管
      等語 (參見本院審判筆錄)，前後說詞不一，被告在本院
      審理時，翻異在偵查中之陳述，否認有在貨櫃屋內製造槍
      械子彈之行為，並稱該屋內槍管、製造工具均係被告甲○
      ○所有 (偵查中被告乙○○原稱該槍管及部分改造工具為
      其所有)，與在偵查中承認製造槍枝子彈之內容完全不同
      ，自難以該有瑕疵之陳述內容作為被告甲○○涉有製造槍
      枝、子彈犯行之證據。
    3.至扣案之如附表所示之被告甲○○所有之改造工具，均係
      一般工具，尚難以該工具即認被告甲○○有製造槍枝及子
      彈之證據。
      綜合前述說明，檢察官所提出之證據尚難認足以證明被告
      甲○○涉有製造槍枝及子彈之犯行，就此部分之犯行不能
      證明被告甲○○涉有犯罪，惟與前開論罪科刑部分係實質
      上一行為之關係，故就被告甲○○此部分之犯行，亦不另
      為無罪之諭知，附此敘明。
據上論斷，應依刑事訴訟法第299條第1項前段，槍砲彈藥刀械管
制條例第8條第1項、第4項、第12條第1項、第4項，刑法第11條
前段、第2條第1項但書、第55條、第42條第3項、第38條第1項第
1款、第2款，判決如主文。
本案經檢察官林鳳師到庭執行職務。
中    華    民    國    95    年    9     月    25    日
                  刑事第二庭審判長法  官   王銘勇
                                  法  官   鄭子俊
                                  法  官   方鴻愷
以上正本證明與原本無異。
如不服本判決，應於收受送達後十日內向本院提出上訴書狀，其
未敘述上訴之理由者並得於提起上訴後十日內向本院補提理由書
（均須按他造當事人之人數附繕本）。
中    華    民    國    95    年    9     月    25    日
                                  書記官   陳秀子
附錄：本案論罪科刑法條全文
槍砲彈藥刀械管制條例第8條
未經許可，製造、販賣或運輸鋼筆槍、瓦斯槍、麻醉槍、獵槍、
空氣槍或第4條第1項第1款所定其他可發射金屬或子彈具有殺傷
力之各式槍砲者，處無期徒刑或5年以上有期徒刑，併科新臺幣1
千萬元以下罰金。
未經許可，轉讓、出租或出借前項所列槍枝者，處 5 年以上有期
徒刑，併科新臺幣 1 千萬元以下罰金。
意圖供自己或他人犯罪之用，而犯前二項之罪者，處無期徒刑或
 7 年以上有期徒刑，併科新臺幣 1 千萬元以下罰金。
未經許可，持有、寄藏或意圖販賣而陳列第 1 項所列槍枝者，處
 3年以上10年以下有期徒刑，併科新臺幣700萬元以下罰金。
第 1 項至第 3 項之未遂犯罰之。
槍砲彈藥刀械管制條例第12條
未經許可，製造、販賣或運輸子彈者，處 1 年以上 7 年以下有
期徒刑，併科新台幣 500 萬元以下罰金。
未經許可，轉讓、出租或出借子彈者，處 6 月以上 5 年以下有
期徒刑，併科新台幣 300 萬元以下罰金。
意圖供自己或他人犯罪之用，而犯前二項之罪者，處 3 年以上
10 年以下有期徒刑，併科新台幣 700 萬元以下罰金。
未經許可，持有、寄藏或意圖販賣而陳列子彈者，處 5 年以下有
期徒刑，併科新台幣 300 萬元以下罰金。
第 1 項至第 3 項之未遂犯罰之。
  附表：
┌──┬──────┬──────┬──┬──┬───┬───┐
│編號│品      名  │槍枝管制編號│單位│數量│殺傷力│所有人│
├──┼──────┼──────┼──┼──┼───┼───┤
│ 1  │仿BERETTA廠 │0000000000  │ 支 │ 1  │  有  │甲○○│
│    │M9型半自動手│            │    │    │      │      │
│    │槍製造改造手│            │    │    │      │      │
│    │槍          │            │    │    │      │      │
├──┼──────┼──────┼──┼──┼───┼───┤
│ 2  │仿GLOCK廠17 │0000000000  │ 支 │ 1  │  有  │甲○○│
│    │型半自動手槍│            │    │    │      │      │
│    │製造改造手槍│            │    │    │      │      │
├──┼──────┼──────┼──┼──┼───┼───┤
│ 3  │仿BERETTA廠 │0000000000  │ 支 │ 1  │  有  │甲○○│
│    │84型半自動手│            │    │    │      │      │
│    │槍製造改造手│            │    │    │      │      │
│    │槍          │            │    │    │      │      │
├──┼──────┼──────┼──┼──┼───┼───┤
│ 4  │改造手槍    │0000000000  │ 支 │ 1  │  無  │甲○○│
├──┼──────┼──────┼──┼──┼───┼───┤
│ 5  │仿COLT廠    │0000000000  │ 支 │ 1  │  有  │甲○○│
│    │1908CALIBER2│            │    │    │      │      │
│    │型半自動手槍│            │    │    │      │      │
│    │製造改造手槍│            │    │    │      │      │
├──┼──────┼──────┼──┼──┼───┼───┤
│ 6  │仿BERETTA廠 │0000000000  │ 支 │ 1  │  有  │乙○○│
│    │M9型半自動手│            │    │    │      │      │
│    │槍製造改造手│            │    │    │      │      │
│    │槍          │            │    │    │      │      │
├──┼──────┼──────┼──┼──┼───┼───┤
│ 7  │改造手槍    │0000000000  │ 支 │ 1  │  無  │乙○○│
├──┼──────┼──────┼──┼──┼───┼───┤
│ 8  │仿WALTHER廠 │0000000000  │ 支 │ 1  │  有  │乙○○│
│    │PPK/S型半自 │            │    │    │      │      │
│    │動手槍製造改│            │    │    │      │      │
│    │造手槍      │            │    │    │      │      │
├──┼──────┼──────┼──┼──┼──  ┼───┤
│ 9  │仿WALTHER廠 │0000000000  │ 支 │ 1  │  有  │乙○○│
│    │PPK/改造手槍│            │    │    │      │      │
│    │S型半自動手 │            │    │    │      │      │
│    │槍製造      │            │    │    │      │      │
├──┼──────┼──────┼──┼──┼───┼───┤
│ 10 │改造玩具手槍│0000000000  │ 支 │ 1  │  無  │甲○○│
├──┼──────┼──────┼──┼──┼───┼───┤
│ 11 │改造玩具手槍│            │ 支 │ 1  │  無  │乙○○│
│    │半  成  品  │            │    │    │      │      │
├──┼──────┼──────┼──┼──┼───┼───┤
│ 12 │制 式 子 彈 │            │ 顆 │ 6  │5顆有 │甲○○│
│    │            │            │    │    │殺傷力│      │
│    │            │            │    │    │，鑑定│      │
│    │            │            │    │    │時試射│      │
│    │            │            │    │    │2顆， │      │
│    │            │            │    │    │剩3顆 │      │
│    │            │            │    │    │1顆無 │      │
│    │            │            │    │    │殺傷力│      │
├──┼──────┼──────┼──┼──┼───┼───┤
│ 13 │改 造 子 彈 │            │ 顆 │ 67 │6顆有 │甲○○│
│    │            │            │    │    │殺傷力│      │
│    │            │            │    │    │，鑑定│      │
│    │            │            │    │    │時射4 │      │
│    │            │            │    │    │顆，剩│      │
│    │            │            │    │    │2顆 ( │      │
│    │            │            │    │    │原起訴│      │
│    │            │            │    │    │書附表│      │
│    │            │            │    │    │誤載為│      │
│    │            │            │    │    │10顆有│      │
│    │            │            │    │    │殺傷力│      │
│    │            │            │    │    │)     │      │
├──┼──────┼──────┼──┼──┼───┼───┤
│ 14 │步 槍 子 彈 │            │ 顆 │ 6  │均 無 │甲○○│
├──┼──────┼──────┼──┼──┼───┼───┤
│ 15 │改 造 子 彈 │            │ 顆 │ 2  │均有殺│乙○○│
│    │            │            │    │    │傷力，│      │
│    │            │            │    │    │鑑定時│      │
│    │            │            │    │    │試射1 │      │
│    │            │            │    │    │顆，剩│      │
│    │            │            │    │    │1顆   │      │
├──┼──────┼──────┼──┼──┼───┼───┤
│ 16 │改造手槍子彈│            │ 個 │ 3  │均 無 │乙○○│
│    │半   成   品│            │    │    │      │      │
├──┼──────┼──────┼──┼──┼───┼───┤
│ 17 │彈      殼  │            │ 顆 │155 │      │乙○○│
├──┼──────┼──────┼──┼──┼───┼───┤
│ 18 │彈      頭  │            │ 顆 │ 34 │      │乙○○│
├──┼──────┼──────┼──┼──┼───┼───┤
│ 19 │改 造 槍 管 │            │ 支 │ 23 │      │乙○○│
├──┼──────┼──────┼──┼──┼───┼───┤
│ 20 │砂  輪  機  │            │ 台 │ 2  │      │乙○○│
├──┼──────┼──────┼──┼──┼───┼───┤
│ 21 │銼      刀  │            │ 支 │ 16 │      │乙○○│
├──┼──────┼──────┼──┼──┼───┼───┤
│ 22 │鑽      頭  │            │ 支 │ 15 │      │乙○○│
├──┼──────┼──────┼──┼──┼───┼───┤
│ 23 │改 造 槍 管 │            │ 支 │ 1  │      │甲○○│
├──┼──────┼──────┼──┼──┼───┼───┤
│ 24 │手 槍 滑 套 │            │ 個 │ 2  │      │甲○○│
├──┼──────┼──────┼──┼──┼───┼───┤
│ 25 │槍 機 座    │            │ 個 │ 3  │      │甲○○│
├──┼──────┼──────┼──┼──┼───┼───┤
│ 26 │銅      條  │            │ 條 │ 12 │      │甲○○│
├──┼──────┼──────┼──┼──┼───┼───┤
│ 27 │彈      簧  │            │ 條 │ 7  │      │甲○○│
├──┼──────┼──────┼──┼──┼───┼───┤
│ 28 │鑽      床  │            │ 座 │ 1  │      │甲○○│
├──┼──────┼──────┼──┼──┼───┼───┤
│ 29 │電      鑽  │            │ 把 │ 1  │      │甲○○│
├──┼──────┼──────┼──┼──┼───┼───┤
│ 30 │鑽      頭  │            │ 支 │ 29 │      │甲○○│
├──┼──────┼──────┼──┼──┼───┼───┤
│ 31 │老  虎  鉗  │            │ 支 │ 3  │      │甲○○│
├──┼──────┼──────┼──┼──┼───┼───┤
│ 32 │固定式老虎鉗│            │ 支 │ 1  │      │甲○○│
├──┼──────┼──────┼──┼──┼───┼───┤
│ 33 │砂  輪  機  │            │ 台 │ 2  │      │甲○○│
├──┼──────┼──────┼──┼──┼───┼───┤
│ 34 │活 動 扳 手 │            │ 支 │ 1  │      │甲○○│
├──┼──────┼──────┼──┼──┼───┼───┤
│ 35 │鋸      片  │            │ 片 │ 1  │      │甲○○│
├──┼──────┼──────┼──┼──┼───┼───┤
│ 36 │斜  口  鉗  │            │ 支 │ 1  │      │甲○○│
├──┼──────┼──────┼──┼──┼───┼───┤
│ 37 │尖  嘴  鉗  │            │ 支 │ 1  │      │甲○○│
├──┼──────┼──────┼──┼──┼───┼───┤
│ 38 │千  分  尺  │            │ 支 │ 2  │      │甲○○│
├──┼──────┼──────┼──┼──┼───┼───┤
│ 39 │角      尺  │            │ 支 │ 1  │      │甲○○│
├──┼──────┼──────┼──┼──┼───┼───┤
│ 40 │銼      刀  │            │ 支 │ 2  │      │甲○○│
├──┼──────┼──────┼──┼──┼───┼───┤
│ 41 │焊 接 面 罩 │            │ 頂 │ 1  │      │甲○○│
├──┼──────┼──────┼──┼──┼───┼───┤
│ 42 │鐵      刷  │            │ 支 │ 1  │      │甲○○│
├──┼──────┼──────┼──┼──┼───┼───┤
│ 43 │棕      刷  │            │ 支 │ 1  │      │甲○○│
├──┼──────┼──────┼──┼──┼───┼───┤
│ 44 │鐵      鎚  │            │ 支 │ 1  │      │甲○○│
├──┼──────┼──────┼──┼──┼───┼───┤
│ 45 │木      鎚  │            │ 支 │ 1  │      │甲○○│
├──┼──────┼──────┼──┼──┼───┼───┤
│ 46 │噴  燈  罩  │            │ 個 │ 2  │      │甲○○│
└──┴──────┴──────┴──┴──┴───┴───┘


司法院資訊處製作；財團法人民間司法改革基金會備份。
